臺灣屏東地方法院刑事判決　　　　　　　 94年度易字第412號
公　訴　人　臺灣屏東地方法院檢察署檢察官
被　　　告　甲○○
上列被告因詐欺案件，經檢察官提起公訴（94年度偵字第2941號
），及移送併辦（94年度偵字第3237號），被告就被訴事實為有
罪之陳述，本院裁定行簡式審判程序，判決如下：
    主  文
甲○○幫助共同連續意圖為自己不法之所有，以詐術使人將本人
之物交付，處有期徒刑肆月，如易科罰金，以佰元折算壹日。
緩刑貳年。
    事  實
一、甲○○可預見將自己金融帳戶提供他人使用，可能幫助他人
    遂行詐欺取財之犯罪目的，竟仍以縱有人以其金融帳戶實施
    詐欺取財犯行，亦不違背其本意之幫助犯意，於民國94年3
    月1 日，在屏東火車站前，將其於91年2 月18日至台北富邦
    商業銀行股份有限公司（下稱台北富邦商銀）屏東分行所開
    立之帳號000000000000000 號帳戶之存摺及提款卡連同密碼
    ，以新臺幣（下同）2,000 元之代價，出賣予姓名年籍不詳
    之成年男子，供向不特定人詐欺匯款之用，以此方式幫助該
    人及其所屬之詐欺集團詐欺他人財物。該詐欺集團取得上開
    帳戶之存摺及提款卡連同密碼後，即基於意圖為自己不法所
    有之概括犯意，先由姓名年籍不詳之成年女子於94年3 月4
    日19時許，撥打丁○○之電話（起訴書誤載為傳送簡訊），
    向丁○○佯稱其信用卡遭人冒用，丁○○即依該女子之指示
    撥打其所留之電話，接聽電話之該詐欺集團成年成員即對丁○○稱需持提款卡至提款機前查詢餘額，致丁○○陷於錯誤
    ，而於同日至位於高雄縣鳳山市○○路41號之中華郵政公司
    ，依該人之指示操作自動櫃員機，接續分3 次先後將99,987
    元、22,871元、10,654元轉入甲○○所有之上開帳戶，甲○○因而幫助詐欺，後經丁○○察覺有異，始知受騙。該詐欺
    集團所屬之姓名年籍不詳之成年女子復於同年月5日20 時10
    分許，撥打丙○○之行動電話，向丙○○佯稱其信用卡遭人
    冒用，丙○○即依該女子之指示撥打其所留之電話，接聽電
    話之該詐欺集團成年成員即對丙○○稱需至提款機操作「修
    改金融識別碼」，致丙○○陷於錯誤，而於同日至中華郵政
    公司（起訴書誤載為台北銀行屏東分行），依該人之指示操
    作自動櫃員機，而將10,000元轉入甲○○所有之上開帳戶，
    甲○○因而幫助詐欺，後經丙○○發覺有異，始知受騙。該
    詐欺集團所屬之姓名年籍不詳之成年女子又於同年月6 日18
    時40分許，撥打乙○○之行動電話，向乙○○佯稱其信用卡
    遭人冒用，乙○○即依該女子之指示撥打其所留之電話，接
    聽電話之該詐欺集團成年成員即對乙○○稱需至提款機操作
    「修改金融識別碼」，致乙○○陷於錯誤，而於同日至位於
    臺中市○○區○○路與崇德路口之中華郵政公司（起訴書誤
    載為台北銀行屏東分行），依該人之指示操作自動櫃員機，
    而將99,987元轉入甲○○所有之上開帳戶，甲○○因而幫助
    詐欺，後經乙○○發覺有異，始知受騙。嗣經丁○○、丙○○、乙○○分別報警後循上開帳戶資料而查知上情。
二、案經屏東縣警察局移送臺灣屏東地方法院檢察署檢察官偵查
    起訴。
    理  由
一、本件被告甲○○所犯係死刑、無期徒刑、最輕本刑為3 年以
    上有期徒刑以外之罪，其於準備程序中就被訴事實為有罪之
    陳述，經法官告知簡式審判程序之旨，並聽取檢察官、被告
    之意見後，本院認為適宜由受命法官獨任進行簡式審判程序
    ，合先敘明。
二、上揭事實，業據被告甲○○於本院審理時坦承不諱，核與證
    人即被害人丁○○、丙○○、乙○○於警詢時證述之情相符
    ，並有中華郵政公司自動櫃員機交易明細表（見94年度偵字
    第2941號卷第14頁至第16頁）、存簿交易明細（見94年度偵
    字第2941號卷第24頁）、台北富邦商銀對帳單查詢列印表（
    見94年度偵字第2941號卷第32頁）、開戶資料紀錄（見94年
    度偵字第2941號卷第33頁）、郵政儲金匯業局自動櫃員機儲
    戶交易明細表（見屏警分刑字第0940028293號卷第13頁）各
    1 紙附卷可稽，堪認被告之自白與事實相符，本件事證明確
    ，被告犯行堪以認定。
三、按被告甲○○與上開詐欺集團成員間，並無共同實施詐欺犯
    罪之犯意聯絡或行為分擔，僅提供存摺及提款卡連同密碼予
    該詐欺集團成員，予以詐欺犯行之助力，其所實施者，尚非
    屬構成要件之行為，應為幫助犯，是核被告所為，係刑法第
    339 條第1 項之詐欺取財罪之幫助犯，爰依刑法第30條第2
    項之規定，按正犯之刑減輕之。至併案意旨又認被告有為將
    其所有之上開帳戶交予姓名年籍不詳之成年人，幫助該人及
    其所屬之詐欺集團對被害人乙○○為詐欺取財犯行，惟被告
    此部分之幫助詐欺取財犯行與原起訴論罪之部分，為同一事
    實，依審判不可分原則，乃為起訴效力所及，本院自得併予
    審判，併此敘明。爰審酌被告所為助長詐欺犯罪集團氣焰，
    擾亂社會安寧，對治安所生危害非輕，惟犯後坦承犯行態度
    尚可，及其犯罪之動機、目的、手段等一切情狀，量處如主
    文所示之刑，並諭知易科罰金之折算標準，以資懲儆。又被
    告前未曾受有期徒刑以上刑之宣告，有臺灣高等法院被告前
    案記錄表1 紙附卷可按，因一時失慮，致罹刑典，事後已坦
    承犯行，深具悔意，且其身罹胰臟炎，有診斷證明書1 紙（
    見本院卷第25頁）在卷足憑，因缺錢就醫始為本件犯行，堪
    認其惡性非重，經此刑之宣告後，應知所惕勵，信無再犯之
    虞，本院因認以暫不執行其刑為當，爰予宣告緩刑2 年，用
    啟自新。
據上論斷，應依刑事訴訟法第299 條第1 項前段，刑法第339 條
第1 項、第30條第1 項、第2 項、第41條第1 項前段、第74條第
1 款，罰金罰鍰提高標準條例第1 條前段、第2 條，判決如主文
。
本案經檢察官葉容芳到庭執行職務。
中　　華　　民　　國　　94　　年　　10　　月　　4 　　日
                  刑事第五庭    法  官  林家聖
以上正本證明與原本無異。
如不服本判決應於收受本判決送達後10日內向本院提出上訴書狀
，其未敘述上訴理由者，並得於提起上訴後10日內向本院補提理
由書狀（均須按他造當事人之人數附繕本）「切勿逕送上級法院
」
                                書記官  莊正彬
中　　華　　民　　國　　94　　年　　10　　月　　4 　　日
附錄本判決論罪之法條：
刑法第339條第1項
意圖為自己或他人不法之所有，以詐術使人將本人或第三人之物
交付者，處五年以下有期徒刑、拘役或科或併科一千元以下罰金
。
